Inventaris van het archief van de Commissie van Defensie te Woerden, 1787
Nationaal Archief, Den Haag
- BIJZONDER, II.
  - DE WERKZAAMHEDEN VAN DE COMMISSIE, B.
    - Verdediging te land, I.
      - Bijzonder, I.2
        - INCIDENTEN, I.2.3
          - De aanhouding bij Goejanverwellesluis, a.
            - Missive van C.J. de Lange van Wijngaarden, commandant van het Goudse vrijcorps, te Goejanverwellesluis, aan de Commissie van Defensie te Woerden, van 30 juni 1787, waarin hij toezegt een detachement hulptroepen naar de post "Bon Repas" te zullen zenden., 181; 1 stuk
            - Missive van D. van Genderen, luitenant van het Goudse vrijcorps te Goejanverwellesluis, aan de Commissie van Defensie te Woerden, van 24 augustus 1787, inzake zijn gedrag te Haastrecht en het in beslag nemen van wapens., 182; 1 stuk
            - Missive van de Commissie van Defensie te Woerden aan de Staten van Holland en West-Friesland, van 28 augustus 1787, betreffende de aanhouding van prinses Wilhelmina te Goejanverwellesluis op 28 juni 1787; afschrift., 183; 1 katern
              1. In druk.
              2. Zie ook inv.nrs. 284-285.
            - Missive van D. van Genderen, luitenant van het Goudse vrijcorps, aan de Commissie van Defensie te Woerden, van 6 september 1787, inzake het gerucht dat prinses Wilhelmina voor de tweede maal onderweg naar Holland zou zijn., 184; 1 stuk
          - Oranjeoproeren en incidenten met vrijcorpsen, b.
            - Missive van de Commissie tot het Defensiewezen van Rotterdam aan de Commissie van Defensie te Woerden van 10 juli 1787, inzake de Oranjegezindheid van het garnizoen van Breda en van G.W. Motman, rentmeester van Breda., 185; 1 stuk
            - Missive van het Genootschap van Wapenhandel "Getrouw voor Stad en Vaderland" te Den Briel aan de Commissie van Defensie te Woerden van 25 juni 1787, waarin zij melden, dat het vrijcorps door de inwoners van Den Briel wordt aangevallen en daarom voorlopig niet kan uitrukken, Met een bijlage., 186; 2 stukken
              Bijlage in druk.
            - Missive van het detachement van de Rotterdamse schutterij, gelegerd te Capelle aan de IJssel, aan de Commissie van Defensie te Woerden van 8 augustus 1787, betreffende de aanhouding van de Oranjegezinde J. Kooij op 7 augustus 1787; met een bijlage., 187; 1 stuk
            - Missive van het stadsbestuur van Heusden aan de Commissie van Defensie te Woerden van 4 juli 1787, waarin zij om materiële hulp vragen, om de stad tegen de overlast van Oranjegezinden te kunnen verdedigen., 188; 1 stuk
            - Missive van P.C. Hoynck van Papendrecht, drossaard van Heusden, aan de Commissie van Defensie te Woerden van 8 juli 1787, waarin hij hen om militaire assistentie vraagt voor de bescherming van het land van Heusden tegen een aanval van Oranjegezinden uit Gelderland en de stad Heusden., 189; 1 stuk
            - Missive van P.C. Hoynck van Papendrecht, drossaard van Heusden, aan de Commissie van Defensie te Woerden van 5 augustus 1787, inzake een beschieting van een schipper op de Maas vanaf de Gelderse oever, Met een bijlage., 190; 2 stukken
            - Missive van de heer Warin, baljuw van Gooiland, aan de Commissie van Defensie te Woerden van 30 augustus 1787, waarin hij belooft de schouten van Hilversum en Huizen te zullen vermanen om tegen oproerlingen op te treden., 191; 1 stuk
            - Lijst van stukken, betreffende het Oranjeoproer te Leerdam op 6 juli 1787, afschrift., 192; 1 stuk
              1. Zie inv.nrs. 193-198.
              2. Zie ook inv.nrs. 287-289 en 291-292.
            - Missive van J.A. van Hall, schout van de heerlijkheid Heikop en Boeikop, aan de Commissie van Defensie te Woerden van 7 juli 1787, waarin hij om een detachement militairen vraagt, in verband met een dreigende aanval van plunderaars, die nu in Leerdam huishouden., 193; 1 stuk
            - Missive van D. Boelaard, schout van Meerkerk, aan de Commissie van Defensie te Woerden van 7 juli 1787, waarin hij melding maakt van een oproer te Leerdam onder leiding van burgemeester C.F.A. Knijff., 194; 1 stuk
            - Rapport van H. Harmsen en L.P. Holthuysen, leden van het genootschap van wapenhandel van Vianen, aan de Commissie van Defensie te Woerden van 19 juli 1787, inzake hun bezoek aan Leerdam en Schoonrewoerd, naar aanleiding van het Oranjeoproer van 6 juli en inzake de arrestatie van burgemeester C.F.A. Knijff en schepen E. de Man, als aanvoerders van dit oproer., 195; 1 stuk
            - Missive van drossaard, burgemeesters en schepenen van de stad en het graafschap Leerdam aan de Commissie van Defensie te Woerden van 10 juli 1787, waarin zij protesteren tegen de arrestatie van burgemeester C.F.A. Knijff en schepen E. de Man, aangezien deze regenten hun inziens geen aandeel hadden in het Oranjeoproer van 6 juli 1787., 196; 1 katern
            - Akte van getuigenverklaringen van T. IJzerman, M. van der Hart en J. Claessen van 2 september 1787, inzake het optreden van H. Kok, smidsknecht en J. Hartman, timmermansknecht, tijdens het Oranjeoproer te Leerdam van 6 juli 1787., 197; 3 stukken
            - Missive van H. van Hurck, drossaard van Vianen, aan de Commissie van Defensie te Woerden van 6 augustus 1787, inzake het overdragen van burgemeester C.F.A. Knijff aan een deurwaarder van het Hof van Holland., 198; 1 stuk
            - Missive van de krijgsraad van de schutterij der hoge heerlijkheid Monster aan de Commissie van Defensie te Woerden van 3 juli 1787, waarin wordt medegedeeld, dat de leden van het corps, in verband met een Oranjeoproer aldaar hun woonplaats niet kunnen verlaten., 199; 1 stuk
            - Missive van A. Francken, schout en stadhouder van Naarden en Gooiland, aan de Commissie van Defensie te Woerden van 9 september 1787, inzake het wangedrag van leden van het vrijcorps tegenover Oranjegezinden, Met bijlagen., 200; 4 stukken
            - Missiven van H. Steenberg, schout van Noordwaddinxveen, aan de Commissie van Defensie te Woerden van 7 en 9 juli 1787, waarin hij militaire assistentie vraagt, om de leden van het vrijcorps te beschermen tegen aanvallen van leden van de Goudse Oranjesociëteit., 201; 2 stukken
            - Stukken betreffende de beschieting door boeren te Papendrecht van militairen, die zojuist een Oranjegezinde naar de gevangenis hadden gebracht., 1787; 202; 2 stukken
            - Missive van N.N. aan de Commissie van Defensie te Woerden, inzake het gedwongen ondertekenen van een rekest ten gunste van prins Willem V door inwoners van het land van Altena en inzake voorstellen ter verdediging van hun gebied., 1787; 203; 1 stuk
            - Missive van de Commissie tot het Defensiewezen van de stad Dordrecht aan de Commissie van Defensie te Woerden van 26 juli 787, inzake de arrestatie van W. van Wijk., 1787; 204; 1 stuk
            - Missiven van de baljuw en de Hoge Vierschaar van Zuid-Holland te Dordrecht aan de Commissie van Defensie te Woerden van 28 juli en 1 augustus 1787, waarin zij hen verzoeken het bewijsmateriaal tegen W. van Wijk te willen toezenden., 205; 2 stukken
            - Missive van de Commissie tot het Defensiewezen van de stad Dordrecht van de Commissie van Defensie te Woerden van 23 augustus 1787, waarin zij berichten het bewijsmateriaal tegen W. van Wijk bij D. van Helden, baljuw van Woudrichem, te hebben opgevraagd, Met een bijlage., 206; 2 stukken
            - Missive van D. van Helden, baljuw van Woudrichem, aan de Commissie van Defensie te Woerden van 26 augustus 1787, waarin hij toezegt eventuele nadere gegevens over W. van Wijk te zullen toezenden, Met bijlagen., 207; 3 stukken
            - Missiven van de Commissie tot het Defensiewezen van de stad Dordrecht aan de Commissie van Defensie te Woerden van 17 en 31 augustus 1787, waarin zij bewijsmateriaal toezenden, waaruit blijkt dat W. van Wijk de aanvoerder van het Oranjeoproer te Sleeswijk is geweest en bewoners heeft gedwongen om een rekest ten gunste van prins Willem V te ondertekenen, Met bijlagen., 208; 1 omslag
            - Missive van een onderluitenant, gelegerd te IJsselstein, aan de Commissie van Defensie te Woerden van 6 augustus 1787, inzake het verwijderen van Oranjebloemen, linten en leuzen, die door inwoners van IJsselstein werden gedragen., 209; 1 stuk
    - Verdediging te water, II.
      - Algemeen, II.1
        Zie ook inv.nrs. 294-295.
        - Missiven van N. Montauban van Zwijndrecht, commissaris van de uitleggers aan de zuidzijde van de provincie Holland, aan de Commissie van Defensie te Woerden, over de periode van 28 juni - 18 september 1787. Met bijlagen., 210; 1 omslag
          1. De brieven van 28 juni - 16 september zijn genummerd van 1 t/m 52.
          2. Nummer 14 ontbreekt.
          1787 juni 28, 29, 30
          1787 juli 1, 2, 3, 4, 6 (met bijlagen), 9, 11, 12 (met een bijlage), 14, 15, 16, 19 (met bijlagen), 20 (met een bijlage), 22, 23, 24, 26, 27 (met bijlagen), 28, 29 (2 x) (met een bijlage), 30, 31
          1787 augustus 1, 3, 5, 8, 10, 12, 13, 14, 16 (met een bijlage), 17 (met een bijlage), 18, 19, 21, 23, 25, 26, 27, 31 (met een bijlage)
          1787 september 1, 2, 4, 5, 6, 7, 8, 9, 15, 16 (3 x), 17, 18
      - Bijzonder, II.2
        - Diverse oorlogsschepen tezamen, II.2.1
          - Stukken betreffende de aanstelling van N. Montauban van Zwijndrecht, makelaar te Rotterdam, tot commissaris van de uitleggers aan de zuidzijde van de provincie Holland, concept; met afschrift., 1787; 1789; 211; 2 stukken
          - Instructie van de Commissie van Defensie te Woerden voor de bemanning van de oorlogsschepen, afschrift., 1787; 212; 1 katern
          - Stukken betreffende de wijziging van artikel 7 van de instructie voor de commandanten van de oorlogsschepen van de Commissie van Defensie te Woerden, concept., 1787; 213; 4 stukken
          - Uittreksel uit een resolutie van de Commissie van Defensie te Woerden van 16 augustus 1787, inzake de opheffing van het verbod op het vervoer van jenever naar Gelderland en Utrecht., 214; 1 stuk
          - Missive van de Commissie van Defensie te Woerden aan de commandanten van de uitleggers van 7 augustus 1787, waarbij zij opdracht geven om 30 oxhoofden "gedestileerd" ongehinderd te laten passeren, met aantekeningen van twee commandanten met een kwitantie van koopman H. Raateringh wegens de ontvangst van de 30 oxhoofden., 215; 1 stuk
          - Lijst van besluiten van de vergadering van de Commissie van Defensie te Woerden van 29 augustus 1787, betreffende de oorlogsschepen., 216; 1 stuk
          - Rapport van D.J. Canter Camerlingh en M. van Toulon, leden van de Commissie van Defensie, aan de Commissie van Defensie te Woerden van 15 september 1787, inzake de monstering van de uitleggers op de rivieren, concept. Met bijlagen., 217; 1 omslag
            1. Bijlagen genummerd van A t/m R.
            2. Zie ook inv.nr. 3.
        - De oorlogsschepen afzonderlijk, II.2.2
          - "De Oppasser" op de Maas voor IJsselmonde, a.
            - Instructie van de Commissie van Defensie te Woerden van juli 1787 voor J.L. Vitriarius, commandant van het schip "De Oppasser", concept en afschrift., 218; 2 katernen
            - Lijst van te vervullen functies op het schip "De Oppasser". Met een afschrift., 1787; 219; 2 stukken
            - Missive van W. Prins, bewindhebber van de V.O.C. te Rotterdam, aan (de Commissie van Defensie te Woerden) van 22 juli 1787, waarin hij verzoekt het schip "Dordewijk", dat is aangehouden, (door het schip "De Oppasser") te laten passeren., 220; 1 stuk
            - Akte waarbij J.L. Vitriarius, commandant van het schip "De Oppasser", verklaart dat hij T. Valkenburgh op 5 augustus 1787 nabij het Cappelse veer heeft gearresteerd en hem aan de heer Collot d'Escury, baljuw van Schieland, wilde overdragen., 221; 1 stuk
            - Weekrapporten van J.L. Vitriarius, commandant van het schip "De Oppasser", aan de Commissie van Defensie te Woerden van 13 juli en 5, 11 19 augustus 1787. Met bijlagen., 222; 1 omslag
            - Missiven van J.L. Vitriarius, commandant van het schip "De Oppasser" aan de Commissie van Defensie te Woerden over de periode van 20 juli - 10 september 1787. Met bijlagen., 223; 1 omslag
              1787 juli 20 (met bijlagen)
              1787 augustus 14, 30
              1787 september 5 (2 x), 10
          - "Het wagtschip Schiedam" voor Hellevoetsluis, b.
            - Missive van luitenant Landers, chirurgijn-majoor aan boord van "het wagtschip Schiedam" aan de Commissie van Defensie te Woerden van 23 augustus 1787, waarin hij solliciteert naar een functie aan wal., 224; 1 stuk
          - "De Spion" voor Loevestein, c.
            Zie ook inv.nr. 319.
            - Akte van getuigenverklaring van D. Verdoes ten overstaan van schepenen van Dordrecht, inzake het beschieten van zijn schip tijdens zijn doortocht bij de Dalemse sluis, met akte van getuigenverklaringen van drie leden van een vrijcorps ten overstaan van officieren van het vrijcorps te Loevestein van 22 juli 1787, inzake de beschieting van het schip van D. Verdoes., 225; 1 stuk
            - Instructie van de Commissie van Defensie te Woerden van 1 augustus 1787 voor W. van Dam, commandant van het schip "de Spion", afschrift en concept, Met bijlagen., 226; 1 omslag
            - Missive van P. van Aardenburg, tweede luitenant-ter-zee, aan boord van het schip "de Spion", aan de Commissie van Defensie te Woerden van 28 augustus 1787, inzake het in beslag nemen van ammunitie te Gorinchem., 227; 1 stuk
            - Weekrapporten van W. van Dam, commandant van het schip "de Spion", aan de Commissie van Defensie te Woerden van 19 en 26 augustus en 2 september 1787. Met bijlagen., 228; 6 stukken
            - Missiven van W. van Dam, commandant van het schip "de Spion", aan de Commissie van Defensie te Woerden in de periode van 24 augustus - 9 september 1787. Met bijlagen., 229; 7 stukken
              1787 augustus 24 (met bijlagen), 25, 28
              1787 september 9 (met bijlage)
            - Missiven van G.N. van Empel en J. Hofnaer aan W. van Dam, commandant van het schip "de Spion", van 11 september 1787, inzake de werving van bemanningsleden., 230; 2 stukken
            - Missive van W. van Dam, Commandant van het schip "de Spion", aan H.W. Smith, luitenant-ter-zee, van 12 september 1787, waarin hij hem toezegt, dat hij aan boord kan komen en ook weer ongehinderd het schip kan verlaten., 231; 1 stuk
            - Missiven van S. van Reyn aan W. van Dam, commandant van het schip "de Spion", van 12 september 1787, inzake de levering van goederen., 232; 2 stukken
            - Proces-verbaal van het getuigenverhoor van H.W. Smith, luitenant-ter-zee, afgenomen door leden van de Commissie van Defensie te Woerden op 14 september 1787., 233; 1 omslag
            - Stukken van H.W. Smith, luitenant-ter-zee, die na zijn arrestatie door de Commissie van Defensie te Woerden in beslag zijn genomen; originelen en authentieke afschriften., [1782], 1783, 1785, 1787; 234; 1 omslag
          - "De Toezigt" voor Dordrecht, d.
            - Uittreksel uit de resoluties van de Commissie van Defensie te Woerden van 22 juli 1787, inzake de instructie voor luitenant-ter-zee P.G. Knops, commandant van het schip "de Toezigt" afschrift., 235; 1 stuk
          - "De Waakzaamheid" voor Vianen, e.
            - Instructie van de Commissie van Defensie te Woerden voor luitenant G. Donckum, commandant van het schip "de Waakzaamheid", van juli 1787; afschrift. Met een bijlage., 236; 2 stukken
            - Weekrapporten van G. Donckum, commandant van het schip "de Waakzaamheid", aan de Commissie van Defensie te Woerden over de periode van 15 juli - 2 september 1787., 237; 1 omslag
              1787 juli 15, 22, 29
              1787 augustus 5, 12, 19, 26
            - Missiven van G. van Donckum, commandant van het schip "de Waakzaamheid", aan de Commissie van Defensie te Woerden, van 14 augustus en 13 september 1787., 238; 2 stukken
            - Lijst van te vervullen functies op het schip "de Waakzaamheid"., 1787; 239; 1 stuk
          - "De Windhond" op de Kil, f.
            - Instructie van de Commissie van Defensie te Woerden voor J.J. Eije, commandant van het schip "de Windhond" van 30 juni 1787; afschriften. Met bijlagen., 240; 1 omslag
            - Missiven van de leden van de krijgsraad aan boord van het schip "de Windhond", aan de Commissie van Defensie te Woerden van 6, 14 en 23 augustus 1787, waarin zij zich verantwoorden voor de door hen tot dusver bij de veroordeling van een dekofficier en een kwartiermeester gevolgde procedure en waarin zij verklaren waarom zij N. Montauban van Zwijndrecht hierover niet behoefden in te lichten., 241; 3 stukken
            - Memorie van J.J. Eije, commandant van het schip "de Windhond" van 30 augustus 1787 over de veranderingen die volgens hem noodzakelijk zijn, om de verdediging van de rivier de Kil te verbeteren, afschrift. Met een bijlage., 242; 2 stukken
            - Weekrapporten van J.J. Eije, commandant van het schip "de Windhond", aan de Commissie van Defensie te Woerden van 16 juli - 3 september 1787, Met bijlagen., 243; 1 omslag
              1787 juli 16 (met bijlagen), 23 (3 x), 26 (2 x), 27 (2 x), 29 (2 x), 30 (2 x)
              1787 augustus 6, 8, 13 (met bijlagen), 19, 24 (met bijlagen), 28 (met een bijlage)
              1787 september 3
            - Lijst van gerecruteerde manschappen voor het schip "de Windhond"., 1787; 244; 1 stuk
          - Schepen op de Zuiderzee, g.
            - Missive van P.H. van Pelt, kapitein-ter-zee, aan de Commissie van Defensie te Woerden van 12 augustus 1787, inzake de uniformen voor de commandanten van de schepen, Met een bijlage., 245; 2 stukken
            - Rekest van P.H. van Pelt, A. Braak en J. Sels, kapiteins-ter-zee op de oorlogsschepen op de Zuiderzee, aan de Commissie van Defensie te Woerden van 8 september 1787, om uitbetaling van hun gage., 246; 1 stuk
            - Lijst van officieren voor de uitleggers op de Zuiderzee, opgesteld door de Commissie van het Defensiewezen van Amsterdam van 12 september 1787., 247; 1 stuk
  - HET ONTSLAG VAN DE COMMISSIE, C.
    Zie ook inv.nrs. 331-334.
    - Uittreksel uit de resoluties van de Staten van Holland en West-Friesland van 18 september 1787, inzake de opschorting en stopzetting van betalingen, die op last van de Commissie van Defensie te Woerden gedaan kunnen worden., 248; 1 stuk
    - Uittreksel uit de resoluties van de Staten van Holland en West-Friesland van 8 oktober 1787, inzake de genoegdoening van prinses Wilhelmina, echtgenote van prins Willem V, naar aanleiding van de aanhouding te Goejanverwellesluis., 249; 1 katern
    - Uittreksel uit de resoluties van de Staten van Holland en West-Friesland van 11 oktober 1787, inzake het ontslag van de leden van de Commissie van Defensie te Woerden en andere patriotten., 250; 1 stuk
      In druk.
    - "Placaat van amnestie", ordonnantie van de Staten van Holland en West-Friesland van 15 februari 1788, inzake de amnestie voor patriotten., 251; 1 stuk
    - Uittreksel uit de decreten der Vergadering van de Provisionele Representanten van het Volk van Holland van 6 april 1795, waarin de resolutie van de Staten van Holland en West-Friesland van 11 oktober 1787, inzake het ontslag van de leden van de Commissie van Defensie te Woerden en andere patriotten wordt herroepen, Met bijlagen., 1795. 1787; 252; 4 stukken
  - DE EINDVERANTWOORDING VAN DE COMMISSIE, D.
    - De financiële verantwoording, I.
      - Uittreksel uit de resoluties van de Staten van Holland en West-Friesland van 9 oktober 1787, inzake de aanstelling van een klerk, die de Commissie van Defensie te Woerden zal assisteren bij het opstellen van een financiële verantwoording, Met een bijlage., 253; 2 stukken
      - Uittreksel uit de resoluties van de Staten van Holland en West-Friesland van 30 oktober 1787, houdende de rekening van de voormalige Commissie van Defensie te Woerden, opgesteld ten behoeve van de Staten van Holland en West-Friesland, concept en net., 254; 1 omslag
        1. Merendeels in tweevoud.
        2. Concept is uitgebreider.
        3. Zie ook inv.nr. 293.
      - Bijlagen gediend hebbende tot het opstellen en het afwikkelen van de rekening, die de voormalige Commissie van Defensie te Woerden krachtens de resolutie van 8 september 1787 voor de Staten van Holland en West-Friesland ter verantwoording moet opstellen., 1787 en 1788; 255-257; 2 omslagen en 1 stuk
        - Bijlagen, die gediend hebben tot het opstellen van de rekening van de voormalige Commissie van Defensie te Woerden, 1787, 255; 1 omslag
        - Mandaat van de Gecommitteerde Raden van Holland en West-Friesland voor N. baron van Boetzelaer, ontvanger-generaal van Holland, van 12 september 1787 om aan de Commissie van Defensie te Woerden een bedrag van 5.000 ponden van veertig groten Vlaams te betalen, 1787, 256; 1 stuk
        - Kwitanties van diverse personen voor de Commissie van Defensie te Woerden wegens de betaling voor verleende diensten, 1787 en 1788, 257; 1 omslag
      - Uittreksel uit de resoluties van de Staten van Holland en West-Friesland van 11 januari 1788, houdende een advies van de Gecommitteerde Raden, inzake de rekening van de gewezen Commissie van Defensie te Woerden, Met bijlagen., 258; 1 omslag
      - Brief van P. (Stadnisiki) aan C. van Foreest, lid van de voormalige Commissie van Defensie te Woerden, van 21 maart 1788, betreffende een mandaat van de Gecommitteerde Raden., 259; 1 stuk
      - Brief van C. van Foreest aan (D.J. Canter Camerlingh) van 25 oktober 1789, waarin hij rekeningen voor bodediensten voor de gewezen Commissie van Defensie te Woerden afwijst., 260; 1 stuk
      - Brieven van M. van Toulon aan C. van Foreest en D.J. Canter Camerlingh, leden van de gewezen Commissie van Defensie te Woerden, van 17 september en 13 en 20 oktober 1789, inzake de afwikkeling van financiële kwesties van de gewezen Commissie van Defensie te Woerden, Met een bijlage., 1789. 1789; 261; 1 omslag
    - De algemene verantwoording, II.
      - Aantekeningen van C. van Foreest, lid van de voormalige Commissie van Defensie te Woerden, inzake de gebeurtenissen op 14 en 15 september 1787, bestemd voor "het Omstandig Verslag", met aantekeningen in de marge van F.G. Blok., 262; 1 stuk
      - Missive van de Staten van Holland en West-Friesland aan de leden van de voormalige Commissie van Defensie te Woerden van 5 februari 1788, waarin hen wordt verzocht een volledig rapport te schrijven over hun werkzaamheden in de periode van 12 juni - 19 september 1787., 263; 1 stuk
        In tweevoud.
      - Missive van de voormalige leden van de Commissie van Defensie te Woerden aan de Staten van Holland en West-Friesland van 12 februari 1788, waarin zij mededelen, dat het schrijven van een rapport over hun werkzaamheden als Commissie bemoeilijkt wordt, aangezien zij dit uit particuliere aantekeningen moeten samen-stellen, afschrift., 264; 1 stuk
      - Missive van de Staten van Holland en West-Friesland aan de leden van de voormalige Commissie van Defensie te Woerden van 21 maart 1788, waarin zij het aangevoerde bezwaar afwijzen en hen adviseren het rapport op de door hen verstrekte resoluties te baseren, Met een bijlage., 265; 2 stukken
      - Missive van de Gecommitteerde Raden van het Zuiderkwartier aan (F.G. Blok, lid van de voormalige Commissie van Defensie te Woerden) van 27 maart 1788, inzake het toezenden van bescheiden, afschrift., 266; 1 stuk
      - Missive van de leden van de voormalige Commissie van Defensie te Woerden aan de Staten van Holland en West-Friesland van 1 april 1788, waarin zij meedelen, dat zij te allen tijde bereid zijn om een rapport voor hen te schrijven, afschriften., 267; 1 stuk